【裁判字號】    99,抗,1244
【裁判日期】    991021
【裁判案由】    聲請撤銷緩刑
【裁判全文】
臺灣高等法院刑事裁定                  99年度抗字第1244號
抗  告  人
即 受 刑人  甲○○
上列抗告人因聲請撤銷緩刑案件，不服臺灣臺北地方法院中華民
國99年8月31日裁定（99年度撤緩字第68號），提起抗告，本院
裁定如下：
    主  文
抗告駁回。
    理  由
一、抗告意旨略以：抗告人近日來因眼睛患嚴重白內障及散光，
    視線看不清楚，無法長時間開計程車，以致收入大受影響，
    醫生告知需趕快開刀治療，但因抗告人積欠健保費而遭停卡
    ，以致無法動手術。且抗告人每月收入新臺幣（下同）2萬
    餘元，需負擔房租、女兒學費貸款、國民年金等開支，生活
    困難，請貴院將原裁定撤銷，給予抗告人自新之機等語。
二、按受二年以下有期徒刑、拘役或罰金之宣告，而未曾因故意
    犯罪受有期徒刑以上刑之宣告，認以暫不執行為適當者，得
    宣告二年以上五年以下之緩刑，其期間自裁判確定之日起算
    ；緩刑宣告得斟酌情形，命犯罪行為人向被害人支付相當數
    額之財產或非財產上之損害賠償，刑法第74條第1項、第2項
    第3款分別定有明文。又按受緩刑之宣告而違反第74條第2項
    第1款至第8款所定負擔情節重大者，足認原宣告之緩刑難收
    其預期效果，而有執行刑罰之必要者，得撤銷其宣告，同法
    第75條之1第1項第4款亦定有明文。
三、查本件抗告人前因犯詐欺案件，經臺灣臺北地方法院以98年
    度易字第3223號判處有期徒刑4月，如易科罰金，以1千元折
    算1日，緩刑4年，並應向被害人周曉慧支付19萬6千元，自
    民國99年2月25日起至102年4月15日止，按月於每月15日支
    付5千元，如有一期未付，視為全部到期，上開判決業已於9
    9年2月22日確定在案等情，此有卷附上開判決及本院被告前
    案紀錄表各1份在卷可稽。惟抗告人於99年2月25日起即未給
    付第一期款項，此經被害人周曉慧具狀向臺灣臺北地方法院
    檢察署陳明，原審因於99年7月19日訊問程序，諭知抗告人
    應儘速支付上開款項，否則將撤銷緩刑宣告，抗告人則陳稱
    雖收入不穩定，但伊願盡力清償等語（見原審卷第13頁），
    抗告人既於原審訊問程序中表示清償前揭款項之意願，且被
    害人亦承諾延後清償期20日，讓抗告人先償還2萬元，然抗
    告人迨至99年9月1日仍未償還上開款項予被害人，亦不接聽
    來電，此有臺灣臺北地方法院公務電話記錄附卷可佐（見原
    審卷第15至16頁），顯見抗告人並無清償前揭款項之真意及
    能力，而核其違反刑法第74條第2項第3款所定負擔情節，顯
    屬重大，上開緩刑之宣告已難收預期效果，依上揭法條規定
    ，自應撤銷其前案所受之緩刑宣告，原審因而依臺灣臺北地
    方法院檢察署檢察官之聲請，援引刑事訴訟法第476條，刑
    法第75條之1第1項第4款之規定，裁定撤銷抗告人前開緩刑
    之宣告，於法自無不合。抗告人執上述抗告理由，指摘原裁
    定不當，尚難認有理由，應予駁回。
據上論結，應依刑事訴訟法第412條，裁定如主文。
中    華    民    國    99    年    10    月    21    日
                  刑事第十庭  審判長法  官  宋  祺
                                    法  官  高玉舜
                                    法  官  陳明珠
以上正本證明與原本無異。
不得再抗告。
                                    書記官  胡勤義
中    華    民    國    99    年    10    月    25    日

司法院資訊處製作；財團法人民間司法改革基金會備份。
